臺灣新北地方法院刑事裁定　　　　　110年度單聲沒字第590號
聲　請　人　臺灣新北地方檢察署檢察官
被　　　告　李慧婷


上列聲請人因被告違反商標法案件（109 年度調偵字第1538號）
，聲請單獨宣告沒收（110 年度執聲沒字第320 號），本院裁定
如下：
    主  文
扣案如附表所示之物均沒收。
其餘聲請駁回。
    理  由
一、聲請意旨略以：被告李慧婷因違反商標法案件，前經臺灣新
    北地方檢察署檢察官以109 年度調偵字第1538號為緩起訴處
    分確定，緩起訴期間1 年，並於民國110 年8 月13日緩起訴
    處分期滿，惟扣案如附表所示之物，為侵害商標權之物品；
    扣案之現金新臺幣（下同）1,000 元為犯罪所得且為被告所
    有，爰依刑法第40條第2 項、第38條之1 第1 項前段、刑事
    訴訟法第259 條之1 （聲請書漏載）、商標法第98條規定聲
    請單獨宣告沒收等語。
二、按違禁物或專科沒收之物得單獨宣告沒收；犯罪所得，屬於
    犯罪行為人者，沒收之；侵害商標權、證明標章權或團體商
    標權之物品或文書，不問屬於犯罪行為人與否，沒收之，刑
    法第40條第2 項、第38條之1 第1 項、商標法第98條分別定
    有明文。又商標法第98條係「專科沒收」之規定，依刑法第
    40條第2 項規定得單獨宣告沒收（參照司法院101 年度智慧
    財產法律座談會刑事訴訟類相關議題提案及研討結果第1 號
    研討結果、司法院98年智慧財產法律座談會提案及研討結果
    刑事訴訟類第5 號研討結果）。故商標法第98條所規定之物
    即屬專科沒收之物，自可依法單獨宣告沒收。
三、經查，被告所涉違反商標法案件，業經臺灣新北地方檢察署
    檢察官於109 年6 月18日以109 年度調偵字第1538號為緩起
    訴處分並經該署檢察官依職權送請再議，為臺灣高等檢察署
    智慧財產檢察分署檢察長以109 年度上職議字第255 號處分
    書駁回再議而確定，緩起訴期間為1 年，嗣於110 年8 月13
    日緩起訴期間屆滿未經撤銷等情，有前開案號之緩起訴處分
    書、臺灣高等檢察署智慧財產檢察分署處分書、臺灣新北地
    方檢察署檢察官緩起訴處分命令通知書及臺灣高等法院被告
    前案紀錄表各1 份在卷可參，並經本院核閱前揭偵查卷宗屬
    實。而被告於前揭案件為警搜索查獲時扣案如附表所示之物
    （扣押物品清單保管字號：108 年度白保字第3050號），為
    侵害商標權之仿冒商品，且為被告意圖販賣而持有之物，業
    經被告於警詢及偵查中均供承在卷（見109 年度偵字第1648
    號卷﹝下稱偵字卷﹞第9 至17頁、246 至247 頁），並有本
    院108 年聲搜字999 號搜索票、保安警察第二總隊刑事警察
    大隊偵一隊搜索扣押筆錄暨扣押物品目錄表、扣押物品清單
    、查獲現場及扣案物照片（見偵字卷第163 至169 、233 至
    23 9頁）、被告臉書貼文列印資料、7-ELEVEN交貨便服務單
    、被告金融帳戶交易資料、被告LINE群組對話、記事本、相
    簿截圖等資料各1 份（見偵字卷第170 至226 頁），以及①
    理律法律事務所108 年7 月25日之函文暨所附美商諾菲斯服
    飾公司之委任書及中譯文、經濟部智慧財產局商標資料檢索
    服務單、鑑定報告及中譯本、違反商標法查扣物品估價表、
    檢視書（侵權市值表）（見偵字卷第19至37頁）；②寶立行
    銷股份有限公司聲明書、鑑定報告、商標單筆詳細報表（見
    偵字卷第38至41頁）；③108 年7 月26日之鑑定報告書、委
    任狀、鑑定能力證明書、智慧局商標檢索系統商標單筆詳細
    報表、侵權市值表（見偵字卷第43至53頁）；④香港商薈萃
    商標協會有限公司違反商標法案查扣物品市值估價表、瑞士
    商香奈兒股份有限公司出具之授權委任狀、商標單筆詳細報
    表、鑑定證明書（見偵字卷第42、54至59頁）；⑤鑑定報告
    書、商標註冊資料、委任狀、鑑定能力證明書（見偵字卷第
    61至69頁）；⑥鑑定報告書、商標註冊資料、委任狀、鑑定
    能力證明書（見偵字卷第71至76頁）；⑦鑑定報告書、商品
    估報告書、商標單筆詳細報表（見偵字卷第77至80頁）；⑧
    經濟部智慧財產局商標資料檢索服務註冊簿查詢結果明細、
    違反商標法查扣物品估價表、檢視書、產品鑑定書（見偵字
    卷第81至88頁）；⑨商標單筆詳細報表、鑑定報告書（見偵
    字卷第91至93頁）；⑩鑑定報告及中譯本（見偵字卷第96至
    98頁）、智慧局商標檢索系統；⑪鑑定報告、授權書申請人
    及案號查詢- 註記詳表、刑事委任狀、經濟部智慧財產局商
    標資料檢索服務（見偵字卷第99至107 、113 至131 頁）；
    ⑫商標單筆詳細報表、鑑定報告書、智慧局商標檢索系統、
    委任狀（見偵字卷第134 至141 頁、153 至162 頁）；⑬鑑
    定報告書、商標單筆詳細報表、委任狀（見偵字卷第144 至
    14 9頁）；⑭鑑定意見書（見偵字卷第150 至152 頁）、智
    慧局商標檢索系統在卷足憑，堪認扣案如附表所示之物均係
    侵害商標權之商品，而為專科沒收之物，依前揭條文及說明
    ，不問屬於被告所有與否，自得單獨宣告沒收。是此部分聲
    請於法核無不合，應予准許。
四、至聲請意旨雖就本件扣案之現金1,000 元認係被告之犯罪所
    得亦聲請單獨宣告沒收，惟按犯罪所得，屬於犯罪行為人者
    ，沒收之，刑法第38條之1 第1 項前段固有明文；又宣告犯
    罪所得之沒收或追徵，有過苛之虞、欠缺刑法上之重要性、
    犯罪所得價值低微，或為維持受宣告人生活條件之必要者，
    得不宣告或酌減之，同法第38條之2 第2 項亦規定甚明。查
    被告因本案犯行獲利3,000 元，且其中之犯罪所得1,000 元
    業經扣案等情，此經被告自陳在卷（見偵字卷第14、247 頁
    ），並有前揭搜索扣押筆錄暨扣押物品目錄表在卷可查；又
    被告於偵查中已與被害人美商昂德亞摩公司（賠償5,000 元
    ）、告訴人德商阿迪達斯公司（賠償30,000元）、告訴人一
    號娛樂英國有限公司及艾須特貝克戴維斯有限公司（合計共
    賠償30,000元）成立和解並賠償等節，亦有和解書、刑事陳
    報（一）狀暨所附和解契約書在卷可參（見調偵字卷第13頁
    至反面、第21至23頁），是相較於被告之上開不法犯罪所得
    ，被告與前揭被害人及告訴人達成和解並賠償之金額共計65
    ,000元，已足達沒收制度剝奪被告犯罪利得之立法目的，倘
    再諭知沒收被告前揭扣案之犯罪所得，將使被告承受過度之
    不利益，顯有過苛之虞，爰依刑法第38條之2 第2 項之規定
    ，就此部分不予宣告沒收，是此部分聲請並無理由，應予駁
    回。
五、依刑事訴訟法第220 條、第455 條之36第2 項，商標法第98
    條，刑法第40條第2 項，裁定如主文。
中    華    民    國    110   年   11     月     2    日
                  刑事第八庭  法  官  林翠珊
以上正本證明與原本無異。
如不服本裁定，應於裁定送達後五日內敘明抗告理由，向本院提
出抗告狀。
                              書記官  王敏芳
中    華    民    國    110   年   11     月     2    日
【附表】
┌───┬────────────┬────────────┬───────────┐
│編號  │商標權人                │侵害之商標註冊/審定號   │侵權之商品種類件數    │
├───┼────────────┼────────────┼───────────┤
│1     │美商諾菲斯服飾公司      │00000000、00000000      │衣服12件              │
│      │（THENORTHFACE）        │                        │                      │
├───┼────────────┼────────────┼───────────┤
│2     │寶立行銷股份有限公司    │00000000                │衣服8件               │
│      │（CHAMPION）            │                        │                      │
├───┼────────────┼────────────┼───────────┤
│3     │瑞士商香奈兒股份有限公司│00000000                │衣服2件               │
│      │（CHANEL）              │                        │                      │
├───┼────────────┼────────────┼───────────┤
│4     │美商HBI 品牌服裝公司    │00000000、00000000      │衣服7件               │
│      │（KENZO）               │                        │                      │
├───┼────────────┼────────────┼───────────┤
│5     │美商昂德亞摩公司        │00000000、00000000      │衣服1件               │
│      │（UNDERARMOUR）         │                        │                      │
├───┼────────────┼────────────┼───────────┤
│6     │法商伊芙聖羅蘭公司      │00000000                │衣服10件              │
│      │（YVES SAINT LAURENT）  │                        │                      │
├───┼────────────┼────────────┼───────────┤
│7     │美商利惠公司            │00000000                │衣服11件              │
│      │（LEVI'S）              │                        │                      │
├───┼────────────┼────────────┼───────────┤
│8     │荷蘭商耐克創新有限合夥公│00000000、00000000      │衣服4件               │
│      │司（NIKE）              │                        │                      │
├───┼────────────┼────────────┼───────────┤
│9     │德商阿迪達斯公司        │00000000、00000000      │衣服31件              │
│      │（ADIDAS）              │                        │                      │
├───┼────────────┼────────────┼───────────┤
│10    │加拿大商羅茲公司        │00000000、00000000、    │衣服6件               │
│      │（ROOTS）               │00000000、00000000、    │                      │
│      │                        │00000000                │                      │
├───┼────────────┼────────────┼───────────┤
│11    │法商路易威登馬爾悌耶公司│00000000、00000000、    │衣服4件               │
│      │（LOUISVUITTON）        │00000000、00000000、    │                      │
│      │                        │00000000、00000000      │                      │
├───┼────────────┼────────────┼───────────┤
│12    │英商艾須特貝克戴維斯有限│00000000、00000000      │衣服3件               │
│      │公司                    │                        │                      │
│      │英商一號娛樂英國有限公司│                        │                      │
├───┼────────────┼────────────┼───────────┤
│13    │義大利商固喜歡固喜公司（│00000000                │衣服10件              │
│      │GUCCI ）                │                        │                      │
├───┼────────────┼────────────┼───────────┤
│14    │美商第四章股份有限公司  │00000000、00000000、    │衣服1件               │
│      │                        │00000000、00000000、    │                      │
│      │                        │00000000、00000000、    │                      │
│      │                        │00000000                │                      │
└───┴────────────┴────────────┴───────────┘